臺灣臺北地方法院行政訴訟判決　
110年度交字第523號
原      告  謝帛勳  
被      告  臺北市交通事件裁決所

代  表  人  蘇福智  
上列當事人間交通裁決事件，原告不服被告民國110年10月13日
北市裁罰字第22-A00K1Z355號裁決，提起行政訴訟，本院判決如
下：
    主  文
原告之訴駁回。
訴訟費用新臺幣參佰元由原告負擔。　　
    事實及理由
壹、程序部分
　　本件屬交通裁決事件，爰依行政訴訟法第237條之7規定，不
    經言詞辯論，逕為判決。
貳、實體部分　　
一、事實概要：
　　原告駕駛000-000號普通重型機車（下稱系爭車輛），於民
    國110年8月29日上午11時12分許，在臺北市○○區○○○路0段00
    0號前，因駕車行駛人行道，被臺北市政府警察局大安分局
    （下稱舉發機關）依道路交通管理處罰條例（下稱道交條例
    ）第45條第1項第6款規定，以掌電字第A00K1Z355號舉發違
    反道路交通管理事件通知單（下稱系爭舉發單），舉發原告
    有「駕車行駛人行道或騎樓」之違規行為，並載明應到案日
    期為110年9月28日前。嗣原告於110年9月13日向被告提出申
    訴，經被告函請舉發機關就原告陳述事項協助查明，舉發機
    關函復依規定舉發尚無違誤；原告於110年10月13日向被告
    申請開立裁決書，被告於同日以原告於上開時、地有「行駛
    人行道」之違規事實，依道交條例第45條第1項第6款，以北
    市裁罰字第22-A00K1Z355號裁決書（下稱原處分）對原告裁
    處罰鍰新臺幣（下同）600元，並記違規點數1點，原處分於
    同日對原告送達。原告不服，於110年10月15日向本院提起
    行政訴訟。
二、原告起訴主張：
　　原告當天在臺北市羅斯福路3段車熄火後準備停在停車格，
    要去旁邊的銀行領錢及喝水止渴，還沒停入停車格內，隨後
    有一名警察走過來說要駕照，再問車子是誰的，第三句只說
    我要告發你，即開單要原告簽名。並不像舉發機關函所述有
    告知原告車輛不得行駛人行道，原告是有熄火停車未發動。
    再者防疫期間臺北市長不是說外送平臺車輛可以停車熄火至
    安全地方喝水止渴等情，並聲明：原處分撤銷。
三、被告則以：
　　卷查本案舉發機關就違規事實查復，執勤員警親見系爭車輛
    違規行駛人行道至其身旁，駕駛人與附載人員交談中，現場
    攔停告知原告車輛不得行駛人行道並製單舉發，駕駛人已當
    場收受舉發通知單，依法舉發尚無違誤；另查因行動載具網
    路定位問題，導致違規地點誤植為「羅斯福路3段244巷2號
    」，正確違規地點應為「羅斯福路3段293號」，併予更正，
    此有舉發機關110年9月30日北市警安分交字第1103064806號
    函回復內容及採證光碟附卷可參。按交通警察製單舉發違反
    道路交通管理處罰條例所列之違規事實，本質上為行政處分
    ，係公務員基於職務上之權力，依法就特定之具體事件所為
    之具公法上效果之單方行政行為，基於公務員為公法上行為
    具有公信力之原則，該行政行為當可被推定為真正，據以處
    分之事實認定亦可推認係正確無誤。原告本件違規行為，洵
    堪認定等語置辯，並聲明：原告之訴駁回。
四、本院之判斷：
㈠、按「駕駛人駕駛車輛或行人在道路上，應遵守道路交通標誌
    、標線、號誌之指示、警告、禁制規定，並服從執行交通勤
    務之警察或依法令執行指揮交通及交通稽查任務人員之指揮
    。」、「汽車駕駛人爭道行駛，有下列情形之一者，處新臺
    幣600元以上1,800元以下罰鍰：…六、駕車行駛人行道。…」
    、「汽車駕駛人有下列各款所列條款之一者，除依原條款處
    罰鍰外，並予記點：一、有…、第45條、…情形之一者，各記
    違規點數1點。」道交條例第4條第2項、第45條第1項第6款
    、第63條第1項第1款定有明文。次按違反道路交通管理事件
    統一裁罰基準表訂定違反處罰條例第45條第1項第6款規定，
    機車有「駕車行駛人行道」之違規行為，期限內繳納或到案
    聽候裁決者，處罰鍰600元。
㈡、經查，原告駕駛系爭車輛，於110年8月29日上午11時12分許
    ，在臺北市○○區○○○路0段000號前，因有「駕車行駛人行道
    」之違規行為，遭舉發機關執勤員警製單舉發，原告雖提出
    申訴不服舉發，惟經被告函請舉發機關查明原告陳述情節及
    違規當時情形後，仍認違規事實明確，乃依道交條例第45條
    第1項第6款規定，以原處分裁處原告罰鍰600元，並記違規
    點數1點等情，有系爭舉發單（本院卷第35頁）、原告申訴
    資料（本院卷第37頁）、舉發機關110年9月30日北市警安分
    交字第1103064806號函（本院卷第41頁）、原處分（本院卷
    第45頁）、採證光碟（本院卷末頁證件存置袋）在卷可稽，
    核堪採認為真實。
㈢、原告主張，原告當日係熄火要準備停車及喝水止渴，並未行
    駛於人行道，且員警未告知原告違規事實云云。經查，觀諸
    本院依被告所提供之採證光碟所製之勘驗筆錄（見本院卷第
    55-61頁），影片為員警密錄器影像，畫面中可見系爭車輛
    暫停在人行道上，系爭車輛駕駛人（即本件原告）與乘客均
    坐在車上，並可見車輛後方裝有外送平台之保溫箱，而原告
    與乘客看著乘客所拿的手機銀幕對話，過程中乘客並指向某
    的方向，隨後員警上前向原告表示；「人行道不能騎車」，
    原告回答：「喔，不好意思。」，員警遂對原告開立舉發通
    知單。依上開勘驗筆錄，系爭車輛裝有外送平台保溫箱，原
    告與乘客看著手機銀幕討論，並指向某方向，應可認原告當
    日係駕車行駛於人行道，並於人行道暫停查找外送地點，非
    如原告所述係已熄火準備停車及喝水，且過程中均未見原告
    有準備停車之動作，是原告主張，顯不可採。又員警已明確
    向原告告知「人行道不能騎車」，原告並已應答員警，原告
    所稱員警未告知違規行為等語，亦與事實不相符合。是原告
    上開主張，均不可採。員警以原告有駕車行駛人行道之違規
    行為，以系爭舉發單舉發原告，並無違誤，而被告據此以原
    處分裁罰原告，洵屬適法有據。
五、綜上所述，原告於事實概要欄所載時、地，有如事實概要欄
    所示之違規行為，事證明確，經被告於110年10月13日依道
    交條例第45條第1項第6款規定，以原處分裁處原告罰鍰600
    元，並記違規點數1點，核無違誤。原告訴請撤銷原處分，
    為無理由，應予駁回。
六、本案判決基礎已臻明確，兩造其餘攻擊防禦方法及訴訟資料
    ，經本院審核後，認與判決結果不生影響，且無調查之必要
    ，爰不一一論述及調查，併此敘明。
七、第一審裁判費為300元，依法應由敗訴之原告負擔，且係原
    告於起訴時繳納，爰確定第一審訴訟費用如主文第2項所示
    。
八、結論：原告之訴為無理由，依行政訴訟法第98條第1項前段
    、第237條之8第1項，判決如主文。
中　　華　　民　　國　　111 　年　　 1　　月　　17　　日
                  行政訴訟庭　　法　官　張瑜鳳
以上正本係依原本作成。
如不服本判決，應於判決送達後20日內，以原判決違背法令為理
由，向本院提出上訴狀並表明上訴理由（原判決所違背之法令及
其具體內容或依訴訟資料可認為原判決有違背法令之具體事實）
，並繳納上訴裁判費新臺幣750 元。
其未載明上訴理由者，應於提出上訴後20日內，向本院補提理由
書（上訴狀及上訴理由書均須按他造人數附繕本）；如未按期補
提上訴理由書，則逕以裁定駁回上訴。　　　　　　　　　
中　　華　　民　　國　　111 　年　　1 　　月　　17　　日
                                書記官  林劭威